# 请教陈版主，财会里是否有财务混同的概念

提问人：beebell321 时间：2022-07-13 11:31:27
请教陈版主：
财会相关法律法规里有财务混同的概念吗？法院委托司法会计鉴定，对 2 家公司是否存在混同情况发表鉴定意见，主要有以下情形：一对母子公司，收入记在母公司，成本记在子公司；母公司向银行贷款提供给子公司使用，而由母公司承担银行的利息等。如果最终审计结果认定是混同，但是我们作为审计可以发表其存在混同情形的结论吗？有相关的法律法规可以作为依据吗？

回答人：chenyiwei
这里的“混同”不是会计或者财务上的概念，而是指法律上的法人人格混同，最终判断建议咨询律师和法院，因为这个问题并不是会计专业领域内的问题，不能简单地依据无法分清不同法人的资产负债即认定其是“混同”的。